【裁判字號】    95,上易,1231
【裁判日期】    951116
【裁判案由】    詐欺
【裁判全文】
臺灣高等法院臺中分院刑事判決        95年度上易字第1231號
上  訴  人  臺灣臺中地方法院檢察署檢察官
被      告  丁○○
上列上訴人因詐欺案件，不服臺灣臺中地方法院95年度易字第86
8號中華民國95年8月10日第一審判決（起訴案號：臺灣臺中地方
法院檢察署93年度偵字第34號），提起上訴，本院判決如下：
    主    文
上訴駁回。
    理    由
一、公訴意旨略以：被告丁○○於民國（下同）八十年十月十八
    日，邀同其妻林麗君為連帶保證人，以其所有坐落臺中縣烏
    日鄉○○○段第一○三之六、一○三之十一、一○三之三三
    地號土地（當時並無地上物）設定第一順位抵押權向臺中市
    第六信用合作社（後改為聯邦商業銀行股份有限公司，再經
    合併為臺灣新光商業銀行股份有限公司，下稱臺中六信）借
    款新臺幣（下同）五百五十萬元。嗣經丁○○申請展期清償
    ，臺中六信遂於八十七年四月九日依內部授信控管規定，就
    前開抵押物進行覆審，當時即發覺該土地上有未辦理保存登
    記之建物（門牌號碼臺中縣烏日鄉○○路○段二二九巷七號
    及九號）。詎丁○○明知該未辦理保存登記之建物有部分係
    王金鍊及黃俊洲（王金鍊及黃俊洲皆另為不起訴處分）所增
    建非其所有，且由黃俊洲在上經營「頭社企業有限公司」、
    王金鍊經營「益源工業社」，已不符合臺中六信就前開長期
    擔保放款續貸之核准要件，竟在指派戊○○前往勘查時，竟
    意圖為自己不法利益，刻意隱瞞該建物部分增建之事實，簽
    署保證該建物係其本人所建之切結書，並提出黃俊洲、王金
    鍊向其承租該建物之租賃契約及房屋稅單各一份交予戊○○
    ，表示其對該建物有所有權，日後若實行抵押權，該建物聽
    任一併處分以抵償債務等情，致戊○○陷於錯誤，信以為真
    ，在臺中六信八十七年四月九日抵押物鑑定審核（紀錄）表
    之單位勘查審核意見欄上註記「抵押物地上有未保存登記之
    建物，承租人為借款人之胞妹及堂弟，近期房屋稅單課徵將
    索取備查，借保戶於本社往來近二十年，債信正常，其家族
    成員亦為本社殷實客戶，貸放值佔時值三十六％，經覆審重
    估，擬請准予三年循環動用。」等語，並經該社經理准予貸
    放期限以三年循環動用判行，丁○○因而展期清償受有財產
    上之不法利益。嗣因丁○○無法順利清償，而遭聲請拍賣土
    地，王金鍊及黃俊洲主張擁有該建物之所有權無法點交始悉
    上情；因認被告丁○○涉有刑法第三百三十九條第二項之詐
    欺得利罪嫌云云。
二、按犯罪事實應依證據認定之，無證據不得認定犯罪事實。又
    不能證明被告犯罪者，應諭知無罪之判決，刑事訴訟法第一
    百五十四條第二項、第三百零一條第一項前段分別定有明文
    。刑事訴訟制度受「倘有懷疑，則從被告之利益為解釋」、
    「被告應被推定為無罪」原則所支配，故得為訴訟上證明者
    ，無論為直接或間接證據，須客觀上於吾人一般社會生活經
    驗均不致有所懷疑，而達於確信之程度者，且除認定被告犯
    罪之外，無從本於同一事證為其他有利於被告之合理推斷，
    始可據為有罪之認定，倘其證明尚未達於確信之程度，而有
    合理可疑存在時，即難據對被告為不利之認定，換言之，在
    「法律判斷」上，即不能為被告有罪之認定。
三、原審判決認：
１、本件公訴人認被告丁○○涉犯刑法第三百三十九條第二項之
    詐欺得利罪嫌，無非係以(一)該詐欺取財之犯罪事實，業據告
    訴代理人李國珍、乙○○到庭指訴甚詳，復有前開抵押物鑑
    定審核表（含初審及覆審）、切結書、租約等附卷足憑。(二)
    證人戊○○到庭證稱：「八十七年間我擔任放款經辨，剛好
    丁○○聲請展期，續約繼續借款，所以我就去他們提供的不
    動產實際查核，我實際去看過該不動產，我與同事一起去看
    ，我核對地籍圖自行前往，當時看見地上有鐵皮屋，外面寫
    公司名稱，一般我們銀行看見土地上有建物均會要求借款人
    簽立切結書提供未保存登記建物給我們銀行設定，並且需要
    他們提供地上物產權證明，如果地上物是第三人財產，我們
    會要求第三人作為保證人以擔保債權利將來拍賣，我當時看
    見土地上有建物，我入內勘查，看起來有一間建築物，有二
    個門，分別有二個人使用，建築物看起來舊舊的，看不出來
    是增建部分，我入內勘查，好像有遇見黃俊洲，沒見到王金
    鍊，我沒有詢問關於產權問題，因為，我之前向丁○○詢問
    過，他說他的親戚在使用該建物，我後來又找丁○○或是他
    太太詢問第三人使用是否有租約？他們說有，我有要求要提
    供租約，過幾天我到他們光明路家裡拿租約。切結書則是八
    十七年辦理展期時候由丁○○簽的，當時我有確認他地上物
    產權問題，他說他出租給人家，我才讓他簽名，簽名前他有
    確認內容，丁○○沒有提到房子增建的部分。」等語甚詳，
    可見丁○○於告訴人派員查核時，根本未據實告知該建物之
    產權現狀，反而表示其為所有權人，蓋擔保品是否存有瑕疵
    或日後實行抵押權是否順利，皆屬銀行審核貸款程序中最重
    要之條件，此乃眾所週知之事項，何況被告曾有貸款經驗，
    焉有不知之理，從而，被告蓄意隱瞞事實，顯有施用詐術之
    情形。(三)而告訴代理人乙○○亦證稱：「八十七年丁○○聲
    請分期清償展期到一百零八年五月十三日，原本債權就是五
    百五十萬元，沒有新增債權，現在債權餘額是五百三十三萬
    四千零三十六元，利息是八十九年十月十三日起算，年利率
    八．○七，違約金起算是八十九年十一月十四日，六月內加
    計百分之十，六月以上百分之二十，我們認為他因此取得展
    期利益。」等情明確，被告施用詐術因而取得展期清償之財
    產上利益，益認其確有意圖不法利益之事實。認被告所辯顯
    係卸責之詞，不足採信，為其主要論據。
２、訊據被告丁○○堅決否認有何詐欺得利犯行，辯稱：伊向臺
    中六信借款的時候，利息都沒有遲延繳付，後來生意失敗，
    才沒有按時繳納利息，抵押的土地上在伊父親時代就有建物
    存在，後來由王金鍊和黃俊洲承租，之後發現不夠使用，才
    自行增建，而伊向臺中六信貸款前，王金鍊和黃俊洲他們就
    已經在那邊住了；伊向臺中六信第一次貸款時，臺中六信是
    否有人去看過伊並不清楚，因為並未有知會，但是在貸款之
    前，增建部分就已經存在了，建物交給王金鍊和黃俊洲他們
    使用後，是如何使用的，伊並不清楚，都是由王金鍊和黃俊
    洲他們向伊父親報告，但是建物上都已經有門牌號碼了；伊
    當初會簽訂切結書，是因為戊○○要求伊要寫這份切結書，
    伊就依照戊○○的要求去寫，伊也是依照第一次貸款的條件
    來繼續申請展期清償，而且銀行也是有派人去審核後，認為
    可以才同意的，伊並沒有故意施用詐術；之前伊都只有向銀
    行繳納利息而已，後來戊○○就找伊表示臺中六信要求伊要
    連同本金一起攤還，所以才又拿一些文件來要伊簽名，伊也
    有依照臺中六信的要求來攤還本金，伊總共是向銀行貸款五
    百五十萬元，沒有再增加貸款金額等語。
３、按刑法第三百三十九條詐欺罪之成立，以意圖為自己或第三
    人不法所有，以詐術使人將本人或第三人之物交付或得財產
    上不法利益為要件。所謂以詐術使人交付，必須被詐欺人因
    其詐術而陷於錯誤，若其所用方法，不能認為詐術，亦不致
    使人陷於錯誤，即不構成該罪。另按刑法上詐欺罪之立法意
    旨，係以禁止於經濟行為中使用不當之方法得利為規範目的
    ，而經濟行為亦因其行為本質及類型，而於交易領域中有其
    特有之行為特性，法律原則上固應保障交易之秩序，惟於具
    體案例中，亦應顧及交易雙方為交易行為時，是否有具體情
    事，足認其違背正當之經濟秩序，而應予以制裁。否則，經
    濟行為本身原寓有不同程度之不確定性或交易風險，交易雙
    方本應自行估量其主、客觀情事及搜集相關資訊，以作為其
    判斷之參考。亦即交易之當事人本應自行考量對方之資格、
    能力、信用，及交易內容之投資報酬率、資金風險等等因素
    ，除具上開構成詐欺罪之具體情事外，非謂當事人之一方有
    無法依約履行之情形，即應成立詐欺罪。經查：
（一）被告雖謂其向臺中六信申請貨款而設定抵押權之臺中縣烏
      日鄉○○○段第一○三之六、一○三之十一、一○三之三
      三地號土地，在伊第一次向臺中六信申請貸款時，土地上
      已有建物，且為王金鍊和黃俊洲二人所租用云云，惟依證
      人即臺中六信辦理本件第一次貸款案之放款經辦人員丙○○於九十五年八月一日本院審理時到庭結證稱：本件初貸
      時，伊與陳正義經理有共同到現場勘查抵押物，因土地沒
      有門牌號碼，故用地籍圖核對旁邊之建物，再與債務人之
      說法互相核對以確定土地之座落位置，當時土地後半段上
      只有一個遮雨棚，前半段是放置一些原木，但並沒有鐵皮
      屋，而旁邊有兩間紅色的屋子，伊等在確認抵押物是空地
      才放貸予被告；伊在上星期有再到該處查看，而土地的現
      況與當初伊去看的時候有很大的不同，現在土地上多了兩
      間鐵皮屋，而旁邊紅色的屋子仍然存在等語以觀，暨參酌
      卷附八十年十月十八日「臺中市第六信用合作社抵押物鑑
      定審核表」之「重要記事」欄上「7.房地使用情形」記載
      「自用空地」，且背面「參考記事」中「抵押物位置略圖
      」中所標示被告向臺中六信申貸所提供設定抵押權之土地
      上，並未經臺中六信經辦人員丙○○或陳正義經理在上註
      記如同其對面土地之門牌標示「１６號」；足見被告於八
      十年間向臺中六信申貸時，所提供設定抵押權之臺中縣烏
      日鄉○○○段第一○三之六、一○三之十一、一○三之三
      三地號土地，其上並無任何建物存在，被告辯稱王金鍊和
      黃俊洲二人於八十七年時所租用之建物，係在伊向臺中六
      信初貸時即已存在云云，顯不足採。惟本件被告是否成立
      詐欺犯行，應審究者乃被告是否有施用詐術，故意隱瞞該
      建物部分增建非屬其所有之事實，而簽署保證該建物全部
      屬其所有之切結書，致臺中六信之放款經辦人員戊○○陷
      於錯誤，回報於上層主管而予繼續展期清償之不法利益，
      與初貸當時，土地上是否存有地上物一情，並無重要關聯
      ，合先敘明。
（二）被告自八十年間向臺中六信申貸之日起，迄八十七年四月
      九日戊○○依內部授信控管規定而再行至抵押之土地現場
      進行勘查止，期間每一年臺中六信均有辦理展期，而展期
      手續僅係更換借據，每一年之還款方式僅要求被告繳納貸
      款利息，並未要求被告攤還本金，迄八十七年，臺中六信
      為要求被告分期償還本金，始由臺中六信放款經辦人員戊○○主動向被告詢問，得被告同意後，才在八十七年間辦
      理清償條件不同於往年之展期，此據證人戊○○於九十五
      年八月一日原審審理時到庭結證屬實，是本件貸款於八十
      七年所辦理之展期，其清償條件既較往年而更不利於被告
      ，自無可能係由被告主動自行向臺中六信要求辦理展期，
      公訴人認本件八十七年之貸款展期係「經丁○○申請展期
      清償，臺中六信遂於八十七年四月九日依內部授信控管規
      定，就前開抵押物進行覆審．．．」云云，顯與事實不符
      。又被告既已於八十年間即已向臺中六信貸得款項，其為
      求順利展期貸款，自無可能拒絕臺中六信於八十七年間要
      求分期攤還本金之清償條件，是被告依證人戊○○之要求
      ，在切結書中簽名，並提出黃俊洲、王金鍊向其承租該建
      物之租賃契約及房屋稅單各一份交予證人戊○○，顯係配
      合臺中六信之要求而辦理展期手續，應無任何施用詐術之
      手段可言。再觀諸被告於八十七年間所簽署之切結書中，
      關於「未辦保存登記建物標示」項下，僅有「土地：烏日
      頭前厝段１０３－６、１０３－１１、１０３－３３」等
      內容之記載，而依當時該未辦保存登記之建物既已有門牌
      號碼即「臺中縣烏日鄉○○路○段二二九巷七號及九號」
      可供記載，惟證人戊○○於提出該切結書要求被告簽署時
      ，卻未為該建物門牌號碼之記載；另觀該切結書前半部本
      文字跡之筆色深淺，與上開「未辦保存登記建物標示」項
      下土地地號標示之字跡顯然不同，又該切結書亦未有切結
      日期之記載，依一般經驗法則推斷，證人戊○○應係持空
      白之切結書交予被告簽名，況證人戊○○於原審審理時亦
      結證稱：伊只有在切結書上寫地號，叫被告簽名後，伊回
      銀行後，才再補寫其他資料等語明確（見原審卷第59頁）
      ，是依被告之智識程度僅國中肄業，有被告之個人基本資
      料查詢結果表一紙附卷可參，如未經證人戊○○仔細將簽
      署該切結書之法律效果告知被告，且事先在切結書上將建
      物之門牌號碼連同增建部分標示清楚，被告實無可能瞭解
      該切結書之用意及其法律效果。況證人戊○○於偵查中復
      曾證稱：伊當時並沒有懷疑該建物有增建部分，因為整棟
      房屋看來均舊舊的，伊有請被告提出權狀證明，證明被告
      是房屋所有權人，而被告亦未提到房子增建部分等語（見
      臺灣臺中地方法院檢察署九十三年度調偵字第三十四號卷
      第三十八頁），而該切結書內容亦未有建物若有增建部分
      亦一併聽任臺中六信一併處分以抵償債務之註記或記載，
      則被告單純以該未辦保存登記之建物，已有房屋稅單足以
      證明形式上確為被告所有，主觀上認其為建物所有人，已
      符合臺中六信展期貸款之要求，其後再提出黃俊洲、王金
      鍊二人向其承租該建物之租賃契約及房屋稅單各一份交予
      證人戊○○帶回臺中六信，而順利辦理本件貸款之展期，
      實難認被告有何施用詐術之行為。
四、原審判決依上開理由認本件被告前既已貸得款項而無意圖為
    自己不法之所有，且亦無施用詐術而得財產上不法利益之情
    形，核與刑法第三百三十九條第二項之詐欺得利罪之構成要
    件尚有未合，自不得僅憑告訴人臺中六信之指訴，即認被告
    涉有詐欺得利之犯行，此外，復查無其他積極證據足資證明
    被告有何公訴人所指之詐欺得利犯行，應認被告犯罪嫌疑顯
    有不足；因而諭知被告無罪之判決，核無違誤，應予維持。
五、檢察官據告訴人臺灣新光商業銀行股份有限公司法定代理人
    梁成金之請求上訴意旨略以：本件對被告而言，改分期攤還
    應較有利，且不論是告訴人行員要求或被告主動要求分期，
    被告均取得期限之利益，而告訴人如發現擔保品變動且不利
    於抵押權者，絕不會同意被告展期一年，同時會要求被告立
    即還款，被告不僅承認房屋為其所有，且書立切結書，提供
    稅單、租約等，顯係為取得財產上不法利益而為之，當然具
    有不法之意圖，且被告前已承認瞭解切結書內容才簽名，嗣
    於原審始翻供，此為證人戊○○所確認，又被告對本件程序
    已相當瞭解，其推稱不瞭解，應係推諉之詞等語，指摘原審
    諭知被告無罪，顯有不當。惟查：
１、證人丙○○於本院行交互詰問時證稱：「銀行早期是沒有關
    於展期有規定，是八十六年之後才有關於展期的復審要點。
    （問：根據這個規定，銀行一般的作業程序？）我們會先到
    現場勘查抵押物，與之前看的是否一樣，還有往來的狀況，
    若是狀況不好，就是繳息不正常，或是擔保物的價值滑落，
    我們都會請客戶作分期償還。（問：一般狀況良好如何處理
    ？）看狀況若是很好，價值有些滑落，我們還是會讓他重新
    換單，在原來的額度貸給他。若是繳息狀況良好，價值沒有
    滑落，我們是問他是否要一次清償，或是要分次清償，或是
    要增額貸款。（問：分期作展期清償對銀行來說有什麼不利
    益？）沒有不利益。只是若是債權收不回來的時候，對我們
    的損害比較大。」等語（見本院卷第四十頁至第四十一頁）
    ，則依上開證人丙○○所證，所謂分期作展期清償對銀行而
    言，並無所謂不利益，且雖價值有些滑落，銀行還是會給予
    重新換單，並在原來的額度貸款。相對被告而言，其借款前
    之設定抵押擔保品不變，亦需負擔利息，而所積欠之主債務
    亦同，亦無何利益可言。上訴意旨認被告因此獲有不法利益
    ，尚有誤會。
２、被告於本院審理時供稱：「我剛開始借錢的時候，一直到被
    拍賣，我的繳息都很正常。」等語（見本院審理卷第四十頁
    反面）、核與臺中六信八十七年四月九日抵押物鑑定審核（
    紀錄）表之單位勘查審核意見欄係註記：「抵押物地上有未
    保存登記之建物，承租人為借款人之胞妹及堂弟，近期房屋
    稅單課徵將索取備查，借保戶於本社往來近二十年，債信正
    常，其家族成員亦為本社殷實客戶，貸放值佔時值三十六％
    ，經覆審重估，擬請准予三年循環動用；襄理註記：經查抵
    押為出租源益螺絲與頭社企業有限公司共同承租，借保戶於
    本社往來20年餘，信譽良好，且貸放時值低，於本社債權應
    無虞」等語；副理註記：同意覆查人意見，於以年循環動
    用」等語相符（見臺灣臺中地方法院檢察署九十三年度偵字
    第二○八三三號卷第十五頁），復門牌號碼臺中縣烏日鄉○○路○段二二九巷九號之八十七年度臺中縣稅捐稽徵處大屯
    分處被告上開房屋稅款書影本一份在卷可稽（見臺灣臺中地
    方法院檢察署九十三年度偵字第二○八三三號卷第二十九頁
    ），足證被告上開繳息正常之供述，堪認為真，是本件「借
    保戶往來近二十年，債信正常，其家族成員亦為本社殷實客
    戶，貸放值佔時值三十六％，貸放時值低」是准被告循環動
    用之原因，建物所有權之歸屬尚非本件准予循環動用之原因
    ，復難認告訴人有何陷於錯誤。
３、另就切結書部分，雖證人戊○○於本院審理時證稱：「我去
    現場時，他（指被告）沒有在場，我是看一看之後，才去他
    家裡找他，他在家裡，我告訴他說上面有建物，有二個人在
    使用，好像二間公司，我問他上面的建物是不是你的，他說
    是，我問他說何人使用，他說是親戚在使用，有租賃行為，
    我向他要租賃契約書，還有房屋的產權資料，因為建物沒有
    保存登記，所以他提供的是房屋稅籍證明，房屋稅籍證明單
    上住址是擔保物上面的住址，稅籍登記納稅義務人是被告。
    」（見本院審理卷第四十一頁），惟證人戊○○於本院同日
    審理時復證稱：「（問：八十七年四月份的時候，你有請被
    告寫壹張切結書？情形如何？）是。當時我拿出切結書去他
    家給他看，對他說內容的情形。切結書是空白的，是指沒有
    簽名，但已經打好字了，內容如我在偵查中所提出切結書的
    內容。」、「（問：當時有無問他租給人家的建物是何人的
    ？）有，他說有租賃行為，而且他母親在收租金」等語（見
    本院審理卷第四十一頁反面），經核該切結書內容除立切結
    書人欄、金額、日期、登記案號以及立切結書人住址、身分
    證字號外，其餘內容均屬打字（見臺灣臺中地方法院九十三
    年度發查字第二八五六號），參諸證人戊○○於偵查中即證
    稱：伊當時並沒有懷疑該建物有增建部分，因為整棟房屋看
    來均舊舊的，伊有請被告提出權狀證明，證明被告是房屋所
    有權人，伊並沒有詢問產權題，而被告亦未提到房子增建部
    分等語（見臺灣臺中地方法院檢察署九十三年度調偵字第三
    十四號卷第三十八頁），核與被告於偵查中供稱：「（問：
    你有告訴銀行增建部分是何人所建？）銀行沒有問，我就沒
    有說，但跟行知道廠房有人住」等語相符（見臺灣臺中地方
    法院檢察署九十三年度調偵字第三十四號卷卷第三十四頁）
    ，則證人戊○○當時既無懷疑該建物有增建部分，且未詢問
    被告產權狀況，復於本院審理時再證稱：「（問：當時有無
    問他租給人家的建物是何人的？）有，他說有租賃行為，而
    且他母親在收租金」等語（見本院第四十二頁反面、第四十
    三頁），則被告並未自承房屋係其所有，上訴意旨認被告自
    承房屋係其所有云云，尚有誤會，且證人戊○○預先交付被
    告之未簽名之切結書上載稱「增建部分係本件所建」等語，
    應係出於證人戊○○獲得被告有收租金之回答，而自行認定
    至明。再者，被告並未提及房子增建部分，且戊○○前往現
    場時，被告亦未在現場，兼以切結書的內容均為證人戊○○
    所預先擬妥，而被告復於本院審理時供承：「這部分原來是
    我父親租給他的，剛開始說的是工廠的土地，後來他們說不
    夠住，後來可能是要換單，他說要資料，所以契約書是按照
    銀行的意思寫的，剛開始我父親租給他們的時候，因為是自
    己的親戚，所以並沒有契約書，我母親所收的是房租還是地
    租，我也不清楚，而且地上物的部分除了原有的部分之外，
    他們有增建，而且他們也自己去申請門牌。」等語（見本院
    卷第四十三頁），則證人戊○○當時既無懷疑該建物有增建
    ，且未詢問被告產權狀況，並於本院審理時再證稱：「（問
    ：當時有無問他租給人家的建物是何人的？）有，他說有租
    賃行為，而且他母親在收租金」等語（見本院第四十二頁反
    面、第四十三頁），與被告上開於原審所供母親收房租相符
    ，觀諸，切結書對於保存登記之建物標示欄除有土地坐落地
    號外，就建物標示部分為空白，以證人戊○○於偵查中即證
    稱：伊當時並沒有懷疑該建物有增建部分等語，則證人戊○○預先付被告之未簽名之切結書上載稱「增建部分係本人所
    建」等語，增建部分究何所指尚欠明瞭，證人戊○○既為銀
    行之覆查人，應有就建物之標示調查清楚，再交由被告簽名
    切結，否則以本件臺中縣烏日鄉○○路○段二二九巷九號之
    八十七年度臺中縣稅捐稽徵處大屯分處被告上開房屋稅款書
    ，係由被告繳納、且租金係由被告之母親收取，而是否有增
    建部分？連勘查之證人戊○○於勘查時亦無所悉，況切結書
    內容亦非被告所親撰，則如前所述，告訴人准予被告循環動
    用之原因，係「借保戶往來近二十年，債信正常，其家族成
    員亦為本社殷實客戶，貸放值佔時值三十六％，貸放時值低
    」，顯無僅憑上開證人可查證之切結書記載，即認告訴人陷
    於錯誤。
４、綜上所述，本件告訴人既無陷於錯誤，而被告之抵押物與初
    貸之抵押物完全相同，證人丙○○復證稱：分期作展期清償
    對銀行來說沒有不利益」，本件原審因認被告被訴詐欺得利
    犯嫌不足，而諭知無罪，即無違誤，檢察官檢察官據告訴人
    臺灣新光商業銀行股份有限公司法定代理人梁成金之請求上
    訴所指各節，即無理由，應予駁回。
據上論斷，應依刑事訴訟法第368條，判決如主文。
本案經檢察官甲○○到庭執行職務。
中    華    民    國    95    年    11    月    16    日
              刑事第三庭  審判長法  官  王  增  瑜
                                法  官  蔡  紹  良
                                法  官  胡  忠  文
上列正本證明與原本無異。
不得上訴。
                                書記官  陳  麗  玉
中    華    民    國    95    年    11    月    17    日
                                                      Ｒ


司法院資訊處製作；財團法人民間司法改革基金會備份。
